# BT项目营业税探讨

提问人：260811587 时间：2011-01-06 14:44:08
我公司现与政府合作承建一路桥BT项目。现在就该项目的收入确认与税金问题还在讨论中：各位谈谈见解 1 。该项目签订合同时明确需要竣工决算后双方计算回购价款，目前施工中是否能确认收入，是按照完工百分比法么？可是完工结果不能可靠计量啊，因为不知道尚需投入多少成本。 2 。确认收入后交营业税时可不可以将回购价款扣除施工成本，也就是仅就收益的差额交税，不然税负太重了

回答人：chenyiwei
一般理解BT项目的会计处理比照解释 2 号规定的BOT模式。合同结果能否可靠确定，请对照建造合同准则规定的条款确定，要注意固定造价合同和成本加成合同对于“合同履行结果能否可靠预计”的判断标准是不一样的。 BT项目的营业税问题，以前税务版面曾经有过讨论，你可以搜索一下。